臺灣臺南地方法院臺南簡易庭民事判決
111年度南簡字第1470號
原      告  姚桂蘭  
被      告  陳曜琦  

上列被告因洗錢防制法等案件，原告提起刑事附帶民事訴訟請求
損害賠償，由本院刑事庭以111年度附民字第709號刑事附帶民事
訴訟裁定移送前來，經本院於民國111年11月28日言詞辯論終結
，判決如下：
    主      文
被告應給付原告新臺幣200萬元，及自民國111年9月2日起至清償
日止，按週年利率百分之5計算之利息。
訴訟費用由被告負擔。
本判決得假執行。
    事實及理由
一、按訴狀送達後，原告不得將原訴變更或追加他訴。但擴張或
    減縮應受判決事項之聲明者，不在此限，民事訴訟法第255
    條第1項第3款定有明文。本件原告起訴時原請求被告賠償遭
    詐欺之款項新臺幣（下同）200萬元、精神慰撫金50萬元，
    共計250萬元。嗣於言詞辯論期日撤回精神慰撫金部分之請
    求，變更請求金額為200萬元，核屬減縮訴之聲明，參諸首
    揭規定，自為適法。又被告經合法通知，無正當理由，未於
    言詞辯論期日到場，核無民事訴訟法第386條各款所列情形
    ，爰依原告之聲請，由其一造辯論而為判決。
二、原告起訴主張：
　　㈠被告前於民國110年7月2日因涉嫌與訴外人鄭琇雲共同擔任
      詐欺集團車手之案件為警查獲，對於鄭琇雲與詐欺集團有
      接洽、聯繫，倘將所申辦之金融帳戶交付鄭琇雲，可能遭
      鄭琇雲另行轉交他人作為收取詐欺犯罪所得及遮斷金流洗
      錢之用有所預見，竟基於幫助詐欺取財及幫助洗錢之犯意
      ，於110年7月27日至同年月30日前之某日，以2萬元之代
      價，將其申設兆豐國際商業銀行，帳號00000000000號之
      帳戶存摺、提款卡及網路銀行帳號、密碼（下稱系爭帳戶
      ）交付鄭琇雲，由鄭琇雲轉交自稱「施政良」之不詳姓名
      人士，容任該人或所屬詐欺集團成員使用，而幫助他人掩
      飾、隱匿騙款之去向。嗣該人所屬詐欺集團取得上開帳戶
      使用權後，由暱稱「高投國際-董麗淑」之不詳人士於110
      年6月底透過LINE通訊軟體結識原告，向原告佯稱：下載
      高投國際APP，至該APP儲值金額下單進行股票買進賣出可
      獲利云云，致原告陷於錯誤，依其指示於110年8月4日10
      時46分許匯款200萬元至系爭帳戶，旋遭人利用網路銀行
      轉匯至其他帳戶而不知去向，致使原告受有損害，爰依侵
      權行為之法律關係提起本件訴訟。
　㈡並聲明：被告應給付原告200萬元，及自起訴狀繕本送達翌日
    起至清償日止，按週年利率百分之5計算之利息。
三、被告經合法通知，未於言詞辯論期日到場，亦未提出準備書
    狀作何聲明或陳述。
四、本院得心證之理由：
  ㈠被告上開所為，業經本院刑事庭以111年度金簡字第197號判
    決被告犯洗錢防制法第14條第1項之洗錢罪，處有期徒刑4月
    ，併科罰金2萬元在案，有該刑事判決附卷可稽，復經本院
    依職權調取上開刑事案件卷宗核閱無訛，而被告受合法之通
    知，未於言詞辯論期日到場爭執，復未提出任何書狀答辯，
    本院審酌前開證據，堪信原告前揭主張為真實。
  ㈡按因故意或過失，不法侵害他人之權利者，負損害賠償責任
    。故意以背於善良風俗之方法，加損害於他人者亦同；數人
    共同不法侵害他人之權利者，連帶負損害賠償責任。不能知
    其中孰為加害人者亦同。造意人及幫助人，視為共同行為人
    ，民法第184條第1項、第185條分別定有明文。又所謂共同
    侵權行為，係指數人共同不法對於同一之損害，與以條件或
    原因之行為。加害人於共同侵害權利之目的範圍內，各自分
    擔實行行為之一部，而互相利用他人之行為，以達其目的者
    ，仍不失為共同侵權行為人，而應對於全部所發生之結果，
    連帶負損害賠償責任（最高法院78年度台上字第2479號判決
    意旨可資參照）。另連帶債務之債權人，得對於債務人中之
    一人或數人或其全體，同時或先後請求全部或一部之給付，
    民法第273條第1項定有明文。查被告將其所有系爭帳戶提供
    予詐欺集團，雖未直接對原告施用詐術，然其行為使詐欺集
    團成員藉此作為收取詐騙款項之用，為促成原告財物損失之
    助力行為，與原告所受損害間具備相當因果關係，依上開說
    明，自應視為共同侵權行為人而與該實施詐欺行為之不詳人
    士連帶賠償原告所受之損害。從而，原告依侵權行為之法律
    關係，請求被告賠償其金錢損失200萬元，洵屬有據。
五、末按給付有確定期限者，債務人自期限屆滿時起，負遲延責
    任。給付無確定期限者，債務人於債權人得請求給付時，經
    其催告而未為給付，自受催告時起，負遲延責任。其經債權
    人起訴而送達訴狀，或依督促程序送達支付命令，或為其他
    相類之行為者，與催告有同一之效力；遲延之債務，以支付
    金錢為標的者，債權人得請求依法定利率計算之遲延利息；
    應付利息之債務，其利率未經約定，亦無法律可據者，週年
    利率為百分之5，民法第229條第1、2項、第233條第1項前段
    、第203條分別定有明文。查本案刑事附帶民事起訴狀繕本
    係於111年8月22日對被告寄存送達（見附民字卷第21頁），
    依法於同年9月1日發生送達效力，是原告就被告應給付之20
    0萬元併請求自111年9月2日起至清償日止，按週年利率百分
    之5計算之利息，亦屬於法有據。
六、綜上，原告依侵權行為之法律關係，請求被告給付200萬元
    及自起訴狀繕本送達翌日即111年9月2日起至清償日止，按
    週年利率百分之5計算之利息，為有理由，應予准許。
七、本件係刑事附帶民事訴訟，由合議庭裁定移送民事庭之事件
    ，依刑事訴訟法第504條第2項之規定，免納裁判費，故本件
    無應確定之訴訟費用額。至訴訟費用部分，雖無兩造應負擔
    之費用額，然本件原告之請求全部勝訴，仍應為訴訟費用負
    擔之諭知，併此敘明。
八、本判決係就民事訴訟法第427條規定適用簡易程序所為被告
    敗訴之判決，依同法第436條第2項準用第389條第1項第3款
    規定，應依職權宣告假執行。
九、結論：本件原告之訴為有理由。爰依民事訴訟法第436條第2
    項、第385條第1項前段、第78條、第389條第1項第3款，判
    決如主文。
中　　華　　民　　國　　111 　年　　12　　月　　12　　日
                    臺南簡易庭    法  官  曾仁勇
以上正本證明與原本無異。
如不服本判決，應於送達後20日內，向本院提出上訴狀並表明上
訴理由，如於本判決宣示後送達前提起上訴者，應於判決送達後
20日內補提上訴理由書（須附繕本）。
如委任律師提起上訴者，應一併繳納上訴審裁判費。
中　　華　　民　　國　　111 　年　　12　　月　　12　　日
                                  書記官  顏珊姍